【裁判字號】    90,中簡上,196
【裁判日期】    900910
【裁判案由】    傷害
【裁判全文】
臺灣臺中地方法院刑事判決                        九十年度中簡上字第一九六號
    上  訴  人  乙○○○
    （即被告）
右列上訴人因傷害案件，對於中華民國九十年五月二十八日本院台中簡易庭所為第一
審判決（九十年度中簡字第八○○號）提起上訴（原聲請簡易判決處刑案號：九十年
度偵字第五七一七號），本院管轄第二審合議庭判決如左：
    主      文
上訴駁回。
    事實及理由
一、本案經本院理結果，認第一審簡易判決認事用法及量刑均無不當，應予維持，並
    引用第一審判決書記載之事實、證據及理由。
二、上訴意旨略以：上訴人即被告乙○○○為年紀已將八十歲之老人，並無體力去傷
    害被害人丙○○，反而係較年經之被害人毆打被告，致被告至今胸口及手背常疼
    痛。係被害人下來就撞伊，伊就用拐扙往外揮，被害人是否因此而受傷伊不知道
    。是被告並無毆打被害人，原審判處被告係犯傷害罪，顯有違誤等語。
三、經查，上訴人（即被告）係因其兒子與被害人丙○○兒子間存有互助會債務之問
    題尚未解決，而於民國（下同）九十年一月十三日中午十二時許，至台中市○○
    街一○八號被害人之住處，欲找被害人理論，被告因而持隨身攜帶之拐扙打被害
    人，致被害人因之受有左肩挫瘀傷（１０乘以１０公分）及兩手臂挫瘀傷（３乘
    以３公分）等傷害之事實，業據被害人指訴甚明。核與證人甲○○於偵查中稱：
    「當天我（指甲○○）吃完午飯，乙○○○說要找丙○○，我就看到乙○○○拿
    拐扙打了丙○○」等語（見台灣台中地方法院檢察署九十年度發查字第八○六號
    偵查卷第十三頁）相符。參諸，被告對於持拐扙揮擋被害人之事實，亦供承明白
    。互核被告於另案（九十年度他字第八三七號）檢察官偵查中（九十年五月八日
    訊問筆錄）亦稱：「我有用拐扙撥開她（指被害人），碰到他的手」等語（見上
    開他字偵查卷第八頁背面）。是被告對於以拐扙揮擋被害人當可能致被害人身體
    受有傷害之事實，應有預見。而按故意者，乃指對合於構成犯罪之事實，有預見
    之謂。是以益見被害人之指訴及證人甲○○之證述，應屬可採。是被告辯稱：被
    害人是否因其持拐扙往外揮，而致受有傷害，伊不知情云云。不足採信。此外，
    復有被害人驗傷診斷書乙紙，在卷可稽（上開發查卷第六頁）。是本件事證明確
    ，被告犯行堪予認定。
四、核被告所為，係犯刑法第二百七十七條第一項之傷害罪。審酌被告前因傷害罪於
    八十九年三月二十一日經台灣高等法院台中分院判處拘役十日確定，甫於同年六
    月二十五日執行完畢，此有台灣台中地方法院檢察署刑資料查註紀錄表及台灣高
    等法院被告全國前案紀錄表可稽，竟再犯本件傷害犯行，足見不知檢束行為，及
    犯罪之動機、目的、手段、被害人所受損害程度及被告犯罪後態度不佳等一切情
    狀。認為原審判處被告拘役五十日，如易科罰金，以三百元折算一日，用法量刑
    均無不合，本件上訴為無理由，應予駁回。
據上論斷，應依刑事訴訟法第四百五十五條之一第一項、第三項、第三百七十三條、
第三百六十八條，判決如主文。
中      華      民      國      九十    年      九      月      十      日
                                        臺灣台中地方法院刑事第三庭
                                            審判長法  官  唐  光  義
                                                  法  官  黃  峻  隆
                                                  法  官  陳  添  喜
右正本證明與原本無異。
本件不得上訴。
                                                  書記官
中      華      民      國      九十    年      九      月      十     日
附錄論罪科刑法條全文：
刑法第二百七十七條條第一項：
傷害人之身體或健康者，處三年以下有期徒刑、拘役或一千元以罰金。


司法院資訊處製作；財團法人民間司法改革基金會備份。
